【裁判字號】    94,聲簡再,7
【裁判日期】    950307
【裁判案由】    聲請再審
【裁判全文】
臺灣桃園地方法院刑事裁定             94年度聲簡再字第7號
再審聲請人  甲○○
即受判決人
上聲請人因家暴傷害案件，對本院於中華民國94年7 月7 日所為
94年度簡上字第58號第二審確定判決（原審本院93年桃簡字第15
56號，起訴案號：93年度偵字第7563號），聲請再審，本院裁定
如下：
    主  文
再審之聲請駁回。
    理  由
一、本件聲請意旨如附件再審聲請狀所載。
二、按不得上訴於第三審法院之案件，除刑事訴訟法第420 條第
    1 項各款規定之情形外，其經第二審確定之有罪判決，如就
    足生於影響判決之重要證據漏未審酌者，亦得為受判決人之
    利益，聲請再審，又依第421 條規定，因重要證據漏未審酌
    而聲請再審者，應於送達判決後20日內為之；法院認為聲請
    再審之程序違背規定者或無再審理由，應以裁定駁回之，刑
    事訴訟法第421條、第424 條、第433 條、第434條分別定有
    明文。又所謂「漏未審酌」乃指第二審判決前已發現而提出
    之證據，未予審酌而言，苟被捨棄之證據，已於理由內敘明
    其捨棄之理由者，即非漏未審酌。而所謂「重要證據」，必
    須該證據已足認定受判決人應受無罪、或免訴、或輕於原審
    所認定之罪名方可，如不足以推翻原審所認定罪刑之證據，
    即非足生影響於原判決之重要證據。
三、經查：(一)本院94年度簡上字第58 號案件，於94年7月7 日宣
    判後，於94年7月26 日以寄存送達之方式送達予被告即聲請
    人所陳明位於桃園縣復興路328巷5弄1 號住所，聲請人另陳
    明之桃園市○○○街60號1 樓住所，經郵寄方式送達，因「
    「查無其人」遭退回而未能依址送達，本院遂以聲請人即被
    告住居所及所在地不明事由依法公示送達，並於94年8月12
    日張貼於桃園市公所揭示完畢（按被告未辦理戶籍遷移登記
    ，故其設籍地為桃園縣市縣○路5 號桃園市戶政事務所）等
    情，業經本院調閱該案全卷核閱無誤，惟聲請人遲至94年11
    月28日始具狀向本院聲請再審，有卷附蓋有本院收文戳章之
    再審聲請狀在卷可稽，揆諸前揭說明，聲請人以重要證據漏
    未審酌為由聲請再審，顯已逾20日法定不變期間，於法已有
    未合。(二)且查原確定判決對聲請人所犯傷害犯行，已於判決
    理由內詳予敘明所依憑之證據及認定之理由。聲請人聲請再
    審意旨僅主張因該案第一審審理法庭未經通知聲請人到庭，
    即予簡易判決，致告訴人無法撤回本件告訴云云，惟查第一
    審法院依被告在偵查中之自白或其他現存之證據，已足認定
    其犯罪者，得因檢察官之聲請，不經通常程序逕以簡易判決
    處刑。但有必要時，應於處刑前訊問被告，刑事訴訟法第44
    9條第1項定有明文。換言之，經檢察官聲請以簡易判決處刑
    之案件，非有必要，法院本得不待被告到庭逕依被告於偵查
    中之自白或現存證據為判決，是聲請人主張第一審法院未經
    通知其到庭即予判決，致告訴人無法撤回告訴云云，自非可
    採。再觀之原審均就卷附證據依證據方法認定證據能力，並
    依其心證決定該證據之證明力，復依經驗、論理法則推認事
    實，難認原審有何捨棄未予敘明不採用，而純以臆測、推斷
    方式認定事實之情。此外，聲請人並未提出任何所謂具體之
    足生於影響判決之重要證據漏未審酌之情形，亦無其他足以
    認定受判決人應受無罪、或免訴、或輕於原審所認定之罪名
    方可之重要證據，聲請人聲請之理由並非再審之原因。揆諸
    前揭說明，認聲請人聲請再審程序不合法且無理由，應予駁
    回。
四、據上論斷，應依刑事訴訟法第433條，裁定如主文。
中    華    民    國    95    年    3     月    7     日
                  刑事第七庭審判長法  官  林惠霞
                                  法  官  劉為丕
                                  法  官  賴淑美
以上正本證明與原本無異。
不得抗告。
                                  書記官  陳恩如
中    華    民    國    95    年    3     月    7     日


司法院資訊處製作；財團法人民間司法改革基金會備份。
